【裁判字號】    97,消債更,312
【裁判日期】    970626
【裁判案由】    更生事件
【裁判全文】
臺灣臺北地方法院民事裁定           97年度消債更字第312號
聲  請  人
即債務人    甲○○
上列當事人因消費者債務清理事件聲請更生及保全處分，本院裁
定如下：
    主  文
聲請均駁回。
聲請費用由聲請人負擔。
    理  由
一、按債務人與金融機構協商成立者，不得聲請更生或清算，但
    因不可歸責於己之事由，致履行顯有重大困難者，不在此限
    ；本條例施行前，債務人依金融主管機關協調成立之中華民
    國銀行公會會員辦理消費金融案件無擔保債務協商機制與金
    融機構成立之協商，準用前項之規定，消費者債務清理條例
    第151條第5項、第6項分別定有明文。又聲請更生或清算不
    合程式或不備其他要件者，法院應以裁定駁回之，但其情形
    可以補正者，法院應定期間先命補正，復為同條例第8條所
    明定。
二、查本件債務人向本院聲請更生，雖主張：其於消費者債務清
    理條例施行前，曾依金融主管機關協調成立之中華民國銀行
    公會會員即債權人遠東國際商業銀行股份有限公司辦理消費
    金融案件無擔保債務協商機制與金融機構成立協商，但因不
    可歸責於己之事由，致履行顯有重大困難，且其無擔保或無
    優先權之債務總額未逾新臺幣1,200萬元，復未經法院裁定
    開始清算程序或宣告破產云云。惟查：債務人於本條例施行
    前，依金融主管機關協調成立之中華民國銀行公會會員即債
    權人遠東國際商業銀行股份有限公司辦理消費金融案件無擔
    保債務協商機制與金融機構成立協商之還款方案，係約定第
    1年每月月金為21,000元，第2年起每月月付金為21,000元，
    第3年起每月月付金為31,500元（債務人誤載為35,000元）
    ，共分120期，自2006年6月10日起繳款等情，有上開遠東商
    銀還款計畫表、債務協商通過通知函在卷可稽，且觀諸債務
    人所提出之所得資料，其於上開債務協商通過後，收入並無
    任何減少，又甫於97年5月31日結婚，並無增加受扶養人可
    言，自難認債務人有何因不可歸責於己之事由，致履行顯有
    重大困難之情形，此外，債務人又未能提出其係因不可歸責
    於己之事由，致履行上開協議內容顯有重大困難之證據，是
    本件債務人聲請更生，既違背消費者債務清理條例第151條
    第5項之規定，且上開欠缺又屬無從補正，依上說明，自應
    駁回其更生之聲請，聲請人更生之聲請既經駁回，其聲請保
    全處分自無必要，應併予駁回，爰裁定如主文。
中    華    民    國    97    年    6     月    26    日
                  民事第二十二庭法      官  張明輝
上為正本係照原本作成
如不服本裁定，應於裁定送達後10日內，以書狀向本院提出抗告
，並繳納抗告費新臺幣1千元
中    華    民    國    97    年    6     月    26    日
                                書  記  官  鄭玉佩


司法院資訊處製作；財團法人民間司法改革基金會備份。
